臺灣高等法院刑事判決
109年度上訴字第3828號
上  訴  人  
即  被  告  石承諭


選任辯護人  張智尊律師
上列上訴人即被告因違反毒品危害防制條例案件，不服臺灣臺北
地方法院109年度訴字第371號，中華民國109年8月11日第一審判
決（起訴案號：臺灣臺北地方檢察署109年度偵字第8190號），
提起上訴，本院判決如下：
    主  文
上訴駁回。
    事實及理由
一、本案經本院審理結果，認第一審以上訴人即被告石承諭係犯
    修正前之毒品危害防制條例第4條第3項之販賣第三級毒品罪
    ，予以量處有期徒刑3年8月；並說明：扣案之0000000000號
    行動電話1支（型號iphone 7，含SIM卡1枚），均為被告所
    有，供其上開販賣毒品犯行所用之物，應予宣告沒收；未扣
    案之販賣第三級毒品犯罪所得新臺幣（下同）10,000元，應
    依刑法第38條之1第1項、第3項規定宣告沒收，於全部或一
    部不能沒收或不宜執行沒收時追徵其價額。經核原判決上開
    認事、用法，均無不當，量刑及沒收之諭知亦屬妥適，應予
    維持，並引用第一審判決書記載之事實、證據及理由（如附
    件所示）。
二、雖辯護人於本院準備程序中一度主張原判決未審酌證人陳寶
    兒所稱陳正義係於109年1月3日購買毒品、於109年1月4日吸
    食之證言，逕認被告供承於109年1月5日晚間6時51分與陳正
    義見面完成第三級毒品買賣交易之說法為可信，尚有不當云
    云。然證人陳正義於警詢時曾稱交易日期為109年1月3日23
    時許一節，經警提示其手機通訊軟體之對話內容後，已確認
    與被告交易毒品之日期應為109年1月5日晚間6時51分許（偵
    字第8190號卷第35、40頁），再依卷附109年1月5日晚間6時
    51分許之監視錄影畫面翻拍照片(偵字第8190號卷第109至11
    5頁)，被告駕駛車號000-0000號自小客車與陳正義見面，佐
    以卷內陳正義與被告間之手機通訊軟體對話畫面翻拍照片所
    示，被告於109年1月5日凌晨3時20分許發送訊息稱「漂亮妹
    子上班囉」，嗣於下午5時45分許通話，並約定見面地點（
    偵字第8190號卷第116至117頁），足認被告所為供述與事實
    相符；至證人即陳正義之女友陳寶兒雖稱陳正義於109年1月
    3日23時許有向綽號「猴子」之人購買毒品咖啡包及愷他命
    ，再提供給伊施用等語（偵字第8190號卷第48頁），然由陳
    寶兒稱不知陳正義如何聯繫、亦不知交易價格、不知對方所
    駕車輛之車型等情以觀，本無法證實陳正義是否於109年1月
    3日當日與被告進行毒品交易；況證人陳寶兒於偵訊時證稱
    ，陳正義並沒有說是第幾次與綽號「monkey」之人交易（偵
    字第8190號卷第292頁），而證人陳正義於偵訊時證稱，於1
    09年1月5日之前，已向「monkey」之人買過3次毒品等語（
    偵字第8190號卷第242頁），是不能排除陳正義於本案109年
    1月5日晚間6時51分許之毒品交易外，前於109年1月3日23時
    許另有其他毒品交易之可能。是證人陳寶兒之證言，不足以
    認定被告所為自白有何不可採信之處，辯護人此節所辯，自
    不足採。　　
三、被告上訴意旨固以：被告係因誤交損友而染上毒癮，前無販
    賣毒品前科，交易對象僅1人，數量、金額均屬低微，為警
    查獲後積極配合偵查，情堪憫恕，應依刑法第59條酌減其刑
    云云。惟按刑法第59條規定之酌量減輕其刑，必須犯罪另有
    特殊之原因與環境，在客觀上足以引起一般同情，認為即使
    予以宣告法定最低度刑，猶嫌過重者，始有其適用，以免法
    定刑形同虛設，破壞罪刑法定原則。查本案被告販賣予陳正
    義之毒品，包括愷他命1公克及含有毒品4-甲基甲基卡西酮
    成分之咖啡包16包，與單純販賣單一種類毒品者，惡性已有
    不同；而被告自承上開毒品咖啡包每包購入價格為300元，
    以每包500元賣給陳正義；愷他命1公克1800元，賣給陳正義
    的價格是1公克2000元（偵字第8190號卷第23、286頁背面頁
    ，原審卷第28頁），足見被告將第三級毒品販賣予陳正義而
    完成交易，已使毒品流出市面，並從中賺取利差，且販賣毒
    品之金額與數量並非低微，危害程度非輕，客觀上實未見被
    告有何犯罪之特殊原因與環境。至被告稱係因父親失業、母
    親打零工，始販賣毒品貼補家用云云，然被告供承「無業」
    （偵字第8190號卷第12頁背面），且就本案扣得之毒品咖啡
    包殘渣袋41包（偵字第8190號卷第91頁），亦自承是於109
    年3月初以12000元購入後供自己施用10天的用量等語（偵字
    第8190號卷第201頁），由被告上開所供之工作狀況及施用
    毒品之花費，均與其所謂貼補家用之說，大相逕庭；況毒品
    對他人身心健康傷害甚鉅，販毒者為圖己利卻使他人身陷毒
    癮，危害重大，縱經濟困窘，亦不足以作為販毒行為之特殊
    原因。至被告雖稱犯後深具悔意、配合調查云云，然被告於
    109年1月6日為警執行搜索循線查獲本案後，嗣於109年2月7
    日又為警查獲以5000元價格販出毒品咖啡包10包而未完成交
    易之犯行，有新北市政府警察局新莊分局刑事案件報告書、
    本院被告前案紀錄表在卷足稽（偵字第8190號卷第191頁，
    本院卷第32頁），顯無因本案而知所警惕之情。原審已就被
    告之犯罪情節、犯後坦承犯行之態度，於依毒品危害防制條
    例第17條第2項減輕其刑後之法定刑即有期徒刑3年6月以上
    之範圍內，為適當之量刑，並無情輕法重，即使科以法定最
    低刑度仍嫌過重，而在客觀上足以引起一般同情，堪予憫恕
    之情形。被告主張適用刑法第59條之規定酌減其刑云云，自
    非可採。
四、至被告以量刑過重指摘原判決不當云云。惟按刑罰之量定，
    為法院之職權，倘法院已審酌刑法第57條各款所列情狀，而
    所量定之刑並未逾越法定刑範圍，亦無顯然失當情形，自不
    得任意指為違法。查原判決就被告本案犯行，已敘明係審酌
    被告販賣毒品之犯罪動機、目的、手段與危害程度，並衡酌
    本案販賣毒品之數量，與被告坦承犯行之犯後態度、素行、
    智識程度、家庭生活經濟狀況等一切情狀而為量刑，核其刑
    罰裁量權之行使，既未逾越法定刑範圍，亦無濫用權限、顯
    然失當情形。另辯護人主張，被告嗣為警所查獲之販賣第三
    級毒品未遂案件，經臺灣新北地方法院判處罪刑後，被告已
    提起上訴由本院另案審理中，請求合併審判，以獲刑之寬典
    云云，然按刑事訴訟法第6條第1項固規定，數同級法院管轄
    之案件相牽連者，「得」合併由其中一法院管轄。是以，數
    同級法院管轄案件相牽連者，僅「得」經同意，由其中一法
    院合併審理，並非「應」合併審理，旨在避免多次調查事證
    之勞費及裁判之歧異，以符合訴訟經濟及裁判一致性之要求
    ，法院得斟酌情形決定之。本案被告因犯本案販賣第三級毒
    品罪，及犯販賣第三級毒品未遂罪，分別繫屬於不同法院，
    固屬一人犯數罪之相牽連案件，而被告所犯販賣第三級毒品
    未遂案件，固於第一審判決後經被告上訴由本院審理中，然
    被告所犯另案之犯罪時間、地點、販賣對象，與本案均有不
    同（見偵字第8190號卷第191頁移送書），二者並無因證據
    共通而具訴訟經濟之利益，或有裁判歧異之衝突，是認無合
    併審判之必要；況一人犯數罪之相牽連案件，分別經判決確
    定後，倘符合刑法第50條所定「裁判確定前犯數罪」之要件
    ，本得依刑法第51條之規定合併定其應執行之刑，相較於在
    同一判決中就被告所犯數罪定應執行刑之結果，孰為有利，
    亦涉及對於數罪罪質、整體可非難性之裁量評價，合併審理
    並非必然較為有利。是辯護人以較能獲得刑之寬典，而請求
    合併審理，乃非有據。被告主張原判決量刑不當，核屬無據
    。
五、從而，被告之上訴為無理由，應予駁回。
據上論斷，應依刑事訴訟法第368條、第373條，判決如主文。
本案經檢察官楊舒雯提起公訴，被告上訴，經檢察官吳慧蘭到庭
執行職務。
中　　華　　民　　國　　110 　年　　2 　　月　　23　　日
                  刑事第二十二庭審判長法　官  洪于智
                                      法　官  陳銘壎
                                      法　官  汪怡君
以上正本證明與原本無異。
如不服本判決，應於收受送達後20日內向本院提出上訴書狀，其
未敘述上訴之理由者並得於提起上訴後20日內向本院補提理由書
（均須按他造當事人之人數附繕本）「切勿逕送上級法院」。
                                      書記官  賴怡孜
中　　華　　民　　國　　110 　年　　2 　　月　　24　　日
(附件)
臺灣臺北地方法院刑事判決
109年度訴字第371號
公　訴　人　臺灣臺北地方檢察署檢察官
被　　　告　石承諭　
　　　　　　　　　　
選任辯護人　廖克明律師
上列被告因違反毒品危害防制條例案件，經檢察官提起公訴（10
9年度偵字第8190號），本院判決如下：
    主  文
石承諭販賣第三級毒品，處有期徒刑參年捌月。
扣案如附表編號二所示之物沒收之；未扣案之犯罪所得新臺幣壹
萬元沒收，於全部或一部不能沒收或不宜執行沒收時，追徵其價
額。
    事  實
一、石承諭明知愷他命、4-甲基甲基卡西酮均係毒品危害防制條
    例第2條第2項第3款所定之第三級毒品，依法不得販賣，竟
    意圖營利，基於販賣第三級毒品之犯意，於109年1月5日3時
    許，持如附表編號二所示之行動電話連結網際網路，在WeCh
    at通訊軟體（下稱微信）以暱稱「monkey」向陳正義傳送「
    漂亮妹妹上班嘍」等內容之兜售毒品訊息，經陳正義與石承
    諭談妥交易價格及數量後，石承諭即駕車前往新北市○○區○○
    路0段000巷00號之約定地點，於同日18時51分許將含有第三
    級毒品愷他命成分之淡黃色結晶塊1袋（毛重1.1120公克，
    驗餘淨重0.8564公克）、含有4-甲基甲基卡西酮成分之毒咖
    啡包16包（含袋總毛重114.22公克，淨重98.38公克，鑑驗
    取用1.30公克）交予陳正義，陳正義則交付價金共新臺幣（
    下同）1萬元予石承諭。嗣為警持本院109年度聲搜字第225
    號搜索票至石承諭位在臺北市士林區之住處搜索，並扣得如
    附表所示之物，始悉上情。
二、案經臺北市政府警察局中正第一分局報告臺灣臺北地方檢察
    署檢察官偵查起訴。
    理  由
壹、證據能力方面：
    本案所引用之供述及非供述證據，檢察官、被告石承諭及辯
    護人均不爭執各該證據之證據能力（見本院109年度訴字第3
    71號卷，下稱本院卷，第52頁），且亦查無依法應排除其證
    據能力之情形，是後述所引用證據之證據能力均無疑義，先
    予敘明。
貳、實體方面：
一、上開犯罪事實，業據被告於警詢、偵查及本院審理中均坦承
    不諱【見109年度偵字第8190號卷（下稱偵卷）第286頁至第
    287頁，本院卷第28頁、第52頁、第73頁】，並據證人即被
    告友人唐浩威於警詢中、證人陳正義、證人即陳正義友人陳
    寶兒於警詢及偵訊中證述明確（見偵卷第27頁至第29頁、第
    31頁至第40頁、第41頁至第50頁、第241頁至第242頁、第29
    1頁至第292頁），復有本院109年度聲搜字第225號搜索票、
    臺北市政府警察局中正第一分局搜索扣押筆錄、扣押物品目
    錄表、監視器錄影畫面翻拍照片、被告與證人陳正義之微信
    通聯紀錄翻拍照片、扣案物及現場照片、被告所持用行動電
    話內之微信通訊軟體對話紀錄翻拍照片、被告所持用行動電
    話之通聯紀錄及基地台位置等件在卷可佐（見偵卷第85頁至
    第91頁、第103頁、第109頁至第117頁、第125頁至第130頁
    、第137頁至第143頁、第167頁至第175頁、第315頁至第330
    頁）。另被告售予證人陳正義之毒品咖啡包16包，經送請內
    政部警政署刑事警察局鑑定，檢出含有第三級毒品4-甲基甲
    基卡西酮成分（含袋毛重114.22公克，淨重98.38公克，鑑
    驗取用1.30公克），有該局109年4月21日刑鑑字第00000000
    00號鑑定書1份附卷可憑（見偵卷第343頁）；被告售予陳正
    義之愷他命1包，經送請交通部民用航空局航空醫務中心鑑
    定，亦檢出含有第三級毒品愷他命成分（毛重1.1120公克，
    驗餘淨重0.8564公克），有該中心109年1月17日航藥鑑字第
    0000000號、109年2月17日航藥鑑字第00000000號毒品鑑定
    書2份在卷可佐（見偵卷第155頁至第157頁），足認被告上
    開任意性自白，確與事實相符，堪予採信。
二、販賣毒品此違法行為，非可公然為之，其交易亦無公定價格
    ，不論任何包裝，均可任意分裝增減分量，且每次買賣之價
    量，亦每隨雙方關係深淺、資力、需求及對行情之認知、來
    源是否充裕、查緝是否嚴緊，購買者被查獲時供出來源之可
    能性等而有異，委難查獲利得之實情，但為避免知過坦承者
    難辭重典，飾辭否認者反得僥倖之不當結果，除別有事證可
    認係按同一價量委買、轉售或無償贈與外，即應認販賣之人
    確有營利意圖。查：被告於本院訊問中自承：其父親失業，
    母親在打零工，家裡沒有什麼錢，經濟狀況比較差，所以靠
    販毒賺取生活費等語（見本院卷第29頁），足徵被告主觀上
    確有營利之意圖甚明。
三、綜上所述，本案事證明確，被告前揭犯行洵堪認定，應予依
    法論科。
四、論罪科刑：
  ㈠新舊法比較：
　　⒈按行為後法律有變更者，適用行為時之法律；但行為後之
      法律有利於行為人者，適用最有利於行為人之法律，刑法
      第2條第1項定有明文。又比較時應就與罪刑有關之共犯、
      未遂犯、想像競合犯、牽連犯、連續犯、結合犯，以及累
      犯加重、自首減輕暨其他法定加減原因（如身分加減）與
      加減例等一切情形，綜其全部罪刑之結果而為比較（最高
      法院107年度台上字第3758號判決意旨足資參照）。
　　⒉本案被告行為後，毒品危害防制條例第4條第3項及第17條
      第2項規定已於109年1月15日修正，於同年7月15日施行，
      修正前同條例第4條第3項規定為「製造、運輸、販賣第三
      級毒品者，處7年以上有期徒刑，得併科新臺幣7百萬元以
      下罰金」，修正後則規定為「製造、運輸、販賣第三級毒
      品者，處7年以上有期徒刑，得併科新臺幣1千萬元以下罰
      金」；修正前同條例第17條第2項規定：「犯第4條至第8
      條之罪於偵查及審判中均自白者，減輕其刑」，修正後條
      文則為：「犯第4條至第8條之罪於偵查及歷次審判中均自
      白者，減輕其刑」，經比較新舊法結果，認均以修正前之
      規定較有利於被告，依刑法第2條第1項前段規定，應適用
      行為時即修正前毒品危害防制條例第4條第3項、第17條第
      2項等規定。
  ㈡核被告所為，係犯修正前毒品危害防制條例第4條第3項之販
    賣第三級毒品罪。
  ㈢按犯毒品危害防制條例第4條至第8條之罪，於偵查及審判中
    均自白者，減輕其刑，毒品危害防制條例第17條第2項定有
    明文。依該規定旨在獎勵犯罪人之悛悔，同時使偵查或審判
    機關易於發現真實，以利毒品查緝，俾收防制毒品危害之效
    ；故不論該被告之自白，係出於自動或被動、簡單或詳細、
    一次或多次，並其自白後有無翻異，苟其於偵查及審判中均
    有自白，即應依法減輕其刑。是該條項減刑規定之適用，係
    指偵查及審判中均有自白而言。而所謂自白，乃對自己之犯
    罪事實全部或主要部分為肯定供述之意，亦即對於符合犯罪
    構成要件之具體社會事實，如犯罪時間、地點、犯罪態樣以
    及其他該當於犯罪構成要件而足資認定既判力範圍之基本社
    會事實，為肯定供述而言，最高法院100年度台上字第533號
    、101年度台上字第1912號、108年度台上字第1060號等判決
    意旨均足資參照。查：就本案販毒犯行，被告於偵查及審理
    中均已坦認，揆諸前揭說明，被告於偵審中均自白犯罪，爰
    依修正前毒品危害防制條例第17條第2項規定減輕其刑。
  ㈣累犯裁量不予加重其刑之論述：
　　被告前因公共危險案件（下稱前案），經臺灣士林地方法院
    以107年度士交簡字第266號判決處有期徒刑2月確定，並於1
    07年6月14日易科罰金執行完畢等情，有臺灣高等法院被告
    前案紀錄表在卷可查（見本院卷第81頁至第82頁），被告於
    受有期徒刑執行完畢後，5年內故意再犯本案有期徒刑以上
    之罪，為累犯。惟按刑法第47條第1項有關累犯加重本刑部
    分，固不生違反憲法一行為不二罰原則之問題，然其不分情
    節，基於累犯者有其特別惡性及對刑罰反應力薄弱等立法理
    由，一律加重最低本刑，於不符合刑法第59條所定要件之情
    形下，致生行為人所受之刑罰超過其所應負擔罪責之個案，
    其人身自由因此遭受過苛之侵害部分，對人民受憲法第8條
    保障之人身自由所為限制，不符憲法罪刑相當原則，牴觸憲
    法第23條比例原則；而於前揭法條修正前，為避免發生上述
    罪刑不相當之情形，法院就該個案裁量是否加重最低本刑等
    情，業經司法院大法官作成釋字第775號解釋在案。從而，
    本院就被告本案所犯之販賣第三級毒品罪，是否應依刑法第
    47條第1項之規定，加重其本刑，自應依前揭解釋意旨，妥
    為裁量。本院審酌前案與本案之犯罪型態、原因、罪質、侵
    害法益及社會危害程度殊異，要難以被告前案之科刑及執行
    紀錄，遽認被告就本案犯行有何特別惡性或對刑罰反應力薄
    弱情事，審酌各項量刑事由後，已足以充分評價被告所應負
    擔之罪責，認無加重最低本刑之必要，揆諸上開解釋意旨，
    爰不加重其刑，特此敘明。
  ㈤辯護人雖為被告辯稱：被告坦承犯行，請依刑法第59條酌減
    其刑等語。惟刑法第59條之酌量減輕其刑，必須犯罪另有特
    殊之原因與環境等，在客觀上足以引起一般同情，認為即予
    宣告法定低度刑期尤嫌過重者，始有其適用（最高法院28年
    上字第1064號、45年台上字第1165號等判例要旨參照）。此
    所謂法定最低度刑，固包括法定最低本刑；惟遇有其他法定
    減輕之事由者，則應係指適用其他法定減輕事由減輕其刑後
    之最低度刑而言。倘被告別有法定減輕事由者，應先適用法
    定減輕事由減輕其刑後，猶認其犯罪之情狀顯可憫恕，即使
    科以該減輕後之最低度刑仍嫌過重者，始得適用刑法第59條
    規定酌量減輕其刑（最高法院99年度台上字第5999號判決意
    旨參照）。而毒品之危害，除戕害施用者之身心健康外，並
    造成整體國力之實質衰減，復因毒品施用者為取得購買毒品
    所需之金錢，亦衍生家庭、社會治安問題，因之政府近年來
    為革除毒品之危害，除於相關法令訂定防制及處罰之規定外
    ，並積極查緝毒品案件及於各大媒體廣泛宣導反毒，被告對
    此自不能諉為不知。況被告行為時已滿18歲，卻不思正途賺
    取所需，竟漠視法令規定，貪圖利益而為販毒犯行，其犯罪
    情狀在客觀上實不足以引起一般人同情，再審酌被告販賣第
    三級毒品犯行依修正前毒品危害防制條例第17條第2項規定
    減刑後，已無情輕法重之情，是本案難認其犯罪之情狀顯可
    憫恕，揆諸前揭說明，自無刑法第59條酌減其刑規定之適用
    ，辯護人此部分所辯，要無可採。
　㈥爰以行為人之責任為基礎，審酌被告無視毒品氾濫對國人身
    心與社會風氣及治安均造成極大負面影響，嚴重危害國民身
    心健康，助長社會不良風氣，仍為本案販賣毒品犯行，所為
    誠屬不該，惟考量被告已坦承犯行之犯後態度，兼衡其高職
    畢業之智識程度（見本院卷第13頁）、自述現無工作、與父
    母同住之家庭經濟狀況（見本院卷第74頁）暨其犯罪之動機
    、目的、手段、素行等一切情狀，量處如主文所示之刑。
　㈦辯護人另為被告辯稱：希望可以給被告緩刑機會，被告一定
    不會再犯等語。惟查：被告前因公共危險案件，經臺灣士林
    地方法院以107年度士交簡字第266號判決處有期徒刑2月確
    定，於107年6月14日易科罰金執行完畢等情，有上開判決及
    臺灣高等法院被告前案紀錄表在卷可佐（見本院卷第81頁至
    第82頁、第109頁至第112頁），依此而觀，被告顯不符合刑
    法第74條第1項所定得宣告緩刑之要件，是辯護人此部分所
    辯，自無可採。
五、沒收部分：
　㈠按犯毒品危害防制條例第4條至第9條、第12條、第13條或第1
    4條第1項、第2項之罪者，其供犯罪所用之物，不問屬於犯
    罪行為人與否，均沒收之。又犯罪所得，屬於犯罪行為人者
    ，沒收之；如於全部或一部不能沒收或不宜執行沒收時，追
    徵其價額。毒品危害防制條例第19條第1項、刑法第38條之1
    第1項前段、第3項均有明文。
　㈡查：扣案如附表編號二所示之物，為被告所有，且係供其為
    本案犯行所用之物乙節，業據被告供陳在卷（見本院卷第71
    頁），是此部分應依毒品危害防制條例第19條第1項規定，
    宣告沒收之。另，被告本案犯罪所得1萬元未經扣案，應依
    刑法第38條之1第1項前段、第3項規定，宣告沒收之，於全
    部或一部不能沒收或不宜執行沒收時，追徵其價額。
　㈢至扣案如附表編號一所示之物，固為被告所有，然與其本案
    販毒犯行無涉，況該物未經鑑定，有本院公務電話紀錄1份
    可稽（見本院卷第103頁），即卷內並無證據證明係屬違禁
    物，故不予宣告沒收。
據上論斷，應依刑事訴訟法第299條第1項前段，修正前毒品危害
防制條例第4條第3項、第17條第2項，毒品危害防制條例第19條
第1項，刑法第2條第1項前段、第11條、第38條之1第1項前段、
第3項，判決如主文。
本案經檢察官楊舒雯提起公訴，檢察官孟令士到庭執行職務。
中　　華　　民　　國　　109 　年　　8 　　月　　11　　日
　　　　　　　刑事第六庭  審判長法　官  黃傅偉
                                法　官  劉宇霖
　　　　　　　　　　　　　　　　法  官  劉俊源
上正本證明與原本無異。
如不服本判決，應於收受送達後20日內向本院提出上訴書狀，並
應敘述具體理由；其未敘述上訴理由者，應於上訴期間屆滿後20
日內向本院補提理由書狀（附繕本），「切勿逕送上級法院」。
                      　　　　　書記官　洪紹甄
中　　華　　民　　國　　109 　年　　8 　　月　　11　　日
附錄本案論罪科刑法條全文如下：
民國109年1月15日修正前毒品危害防制條例第4條：
製造、運輸、販賣第一級毒品者，處死刑或無期徒刑；處無期徒
刑者，得併科新臺幣2千萬元以下罰金。
製造、運輸、販賣第二級毒品者，處無期徒刑或7年以上有期徒
刑，得併科新臺幣1千萬元以下罰金。
製造、運輸、販賣第三級毒品者，處7年以上有期徒刑，得併科
新臺幣7百萬元以下罰金。
製造、運輸、販賣第四級毒品者，處5年以上12年以下有期徒刑
，得併科新臺幣3百萬元以下罰金。
製造、運輸、販賣專供製造或施用毒品之器具者，處1年以上7年
以下有期徒刑，得併科新臺幣1百萬元以下罰金。
前五項之未遂犯罰之。

附表：
編號     扣案物名稱 一 咖啡包殘渣袋肆拾壹包 二 行動電話壹支（廠牌及型號：APPLE iPhone7，含門號○○○○○○○○○○號SIM卡壹張）